【裁判字號】    98,易,86
【裁判日期】    980505
【裁判案由】    竊盜等
【裁判全文】
臺灣花蓮地方法院刑事判決                98年度易字第86號
公  訴  人  臺灣花蓮地方法院檢察署檢察官
被      告  乙○○
                    （現另案在臺灣花蓮監獄執行中）
上列被告因竊盜等案件，經檢察官提起公訴（98年度偵緝字第64
、65、66、67、68、69、70、71、72、73、74、75、76、77號 ）
，本院判決如下：
    主  文
乙○○犯如附表所示之各罪，均累犯，各處如附表所示之刑。應
執行有期徒刑肆年。
    事  實
一、乙○○前因傷害、贓物、毒品危害防制條例等案件，經法院
    分別判處有期徒刑5月、4月、5月、7月確定，於民國96 年7
    月16日執行完畢。詎不知悔改，(一)竟各基於意圖為自己不法
    之所有，分別於附表編號2至9、編號13所示之時間、地點，
    徒手竊取如附表編號2至9、編號13所示之卯○○等人之財物
    ，得手後離去。(二)另與羅錦塘共同基於意圖為自己不法之所
    有，於如附表編號1、10、11、12 所示之時間、地點，以附
    表所示之方式，竊取如附表編號1、10、11、12 所示丁○○
    等人所有之財物，得手後離去。(三)另基於無故侵入他人建築
    物之犯意，於97年2月13日上午7時許，未經許可，擅自侵入
    花蓮縣吉安鄉○○村○○段944 號「台富營造廠」廠房內（
    即附表編號14之犯行），嗣經保全人員到場查看，始迅速逃
    離。乙○○於犯附表編號2 至10、13竊盜行為後，在有權偵
    查機關發覺其為附表編號2 至10、13之竊盜犯行前，主動向
    員警自首犯罪，並進而接受裁判。
二、案經甲○○告訴及花蓮縣警察局花蓮分局、吉安分局、鳳林
    分局報請臺灣花蓮地方法院檢察署檢察官偵查起訴。
    理  由
壹、證據能力
一、按被告之自白，非出於強暴、脅迫、利誘、詐欺、疲勞訊問
    、違法羈押或其他不正之方法，且與事實相符者，得為證據
    ，刑事訴訟法第156條第1項定有明文。被告乙○○於本院審
    理時雖辯稱：我於警詢時坦承附表編號2 至10之竊盜犯行係
    因為在製作筆錄前，警察問我，我不承認，問我筆錄的員警
    就打我云云。經查，被告於警詢之陳述係出於自由意識之陳
    述，且筆錄內容係依被告陳述之意旨所為記載，員警並未對
    被告施以任何強暴、脅迫、利誘或以其他不正方法訊問被告
    ，逼迫被告承認竊盜犯行，亦無於製作筆錄前、後、過程中
    毆打被告，業據證人即詢問、製作被告警詢筆錄之員警庚○○、鐘享旻、辛○○、辰○○、癸○○、己○○、林昭光於
    本院審理時證述明確，則員警並未以任何不法或不正方法取
    得被告之自白，是被告所辯，顯不足採，被告於警詢之自白
    係出於任意性自白。況被告自白之內容復與如附表所示被害
    人於警詢指述失竊之情節相吻合，足認與事實相符，是被告
    於警詢、偵查中時之供述，自得作為本案證據。
二、按被告以外之人於審判外之言詞或書面陳述，除法律有規定
    者外，不得作為證據；被告以外之人於偵查中向檢察官所為
    之陳述，除顯有不可信之情況者外，得為證據；被告以外之
    人於審判外之陳述，雖不符前4 條之規定，而經當事人於審
    判程序同意作為證據，法院審酌該言詞陳述或書面陳述作成
    時之情況，認為適當者，亦得為證據；當事人、代理人或辯
    護人於法院調查證據時，知有第159條第1項不得為證據之情
    形，而未於言詞辯論終結前聲明異議者，視為有前項之同意
    。刑事訴訟法第159條第1項、第159條之1第2項、第159條之
    5 就此分別定有明文。經查，被告乙○○就以下判決所援引
    之被告以外之人於審判外之言詞或書面陳述之證據能力，均
    未爭執其證據能力，迄本案言詞辯論終結時，亦未就證據能
    力問題為爭執，且經本院提示證據後調查、審理在卷，又非
    公務員非法取得之證據，揆諸上開規定，自得採為證據。
貳、實體部分：
一、訊據被告乙○○固坦承有為如附表編號1、11至13 所示之竊
    盜犯行及編號14之無故侵入他人建築物之犯行，惟矢口否認
    有何如附表編號2 至10所示之竊盜犯行，並辯稱：我沒有為
    附表編號2至10所示之竊盜犯行，我於警詢時坦承附表編號2
    至10所示之竊盜犯行，係因為員警問我，我不承認，問我筆
    錄的員警於製作筆錄前毆打我云云。經查：
  (一)如附表所示編號1 、11至13號之竊盜犯行及編號14無故侵入
    他人建築物之犯行，迭據被告乙○○於警詢、檢察官偵查、
    本院調查、審理時坦承不諱，核與被害人丁○○、丑○○、
    申○○、壬○○、甲○○於警詢時之指述相符，並有現場照
    片19幀、廢棄物資源回收切書2份、贓物認領保管單1份在卷
    可稽。被告此部分之自白核與事實相符，堪以採信。
  (二)如附表所示編號2 至10之竊盜犯行，業據被告乙○○於警詢
    、檢察官偵查時坦承不諱，被告雖於本院審理時為上揭警詢
    時刑求之抗辯，然已如前所述，被告於警詢時之陳述係出於
    其自由意志，且警詢筆錄內容亦係依其陳述內容意旨而為記
    載，員警並未以非法或不正方法取供等情，業據證人即員警
    庚○○、鐘享旻、辛○○、辰○○、癸○○、己○○、林昭
    光於本院審理時證述明確。又被告乙○○於警詢時所陳述之
    竊盜情節與其於檢察官偵查時所為陳述竊盜情節相符，此有
    被告警詢筆錄9 份、98年4月22日偵查筆錄1份在卷可稽，亦
    與如附表編號2 至10所示被害人於警詢所述被竊取之情節大
    致相符，有附表編號2至10所示被害人之警詢筆錄計9份在卷
    可稽。且附表編號2 至10所示之竊盜犯行，均係被告向員警
    供出其有於如附表編號2 至10之犯罪時、地竊取物品後，並
    帶同員警前往現場指認，員警始知悉有附表編號2 至10之竊
    盜案件及行竊者為被告，始得向被害人進行確認，並要求被
    害人至警局製作筆錄等情，業據證人即員警庚○○、鐘享旻
    、辛○○、辰○○、癸○○、己○○、林昭光於本院審理時
    證述明確；復附表編號2 至10所示之被害人於遭竊後，並未
    為報警處理，業據附表編號2 至10被害人於警詢時指述明確
    ，則員警於被告主動告知附表編號2 至10之竊盜犯行以前，
    員警並無從知悉上揭如附表編號2 至10號所示之地點有發生
    過竊案及被害人有物品遭竊之情事，是員警如何以刑求方式
    要脅被告坦認上揭編號2 至10號之竊盜犯行；再者，被告就
    上揭竊盜犯行之時間、地點、手段、失竊物品之陳述，於警
    詢及檢察官偵查時前後綦詳且一致，又與編號2 至10號之被
    害人於警詢指述失竊物品情節大致相符，此有警詢筆錄、98
    年4 月22日偵查筆錄在卷可稽。則若非被告本人為竊取行為
    ，其焉何能為如此詳細敘述犯罪情節及竊取物品，且與被害
    人所指述之情節相符。況被告於檢察官偵查時亦自承：警詢
    所述竊盜事實是實在等語明確；又於本院審理時亦自承：檢
    察官偵查時所述竊盜犯行是實在的等語明確。足認被告於本
    院審理時辯稱：未為附表編號2至10 之竊盜犯行云云，顯係
    事後卸責之詞，不足採信。此外，復有現場照片23幀在卷可
    稽。本案事證明確，被告犯行堪以認定。至被告於本院審理
    時聲請傳喚證人以證明其於本案竊盜案發生時之不在場證明
    ，因本案事證已臻明確，本院認實無傳訊之必要，附此敘明
    。
二、核被告就附表編號2至9、10、12、1所為，均係犯刑法第320
    條第1項竊盜犯行；就附表編號1、11係犯刑法第321條第1項
    第3款加重竊盜罪；就附表編號14係犯刑法第306條無故侵入
    他人建築物罪。被告就附表編號1、10、11、12 所為之竊盜
    犯行與羅錦塘基於共同犯意聯絡及行為分擔，應論以共同正
    犯。又被告前有如事實欄所載之前科而受有期徒刑執行完畢
    後5 年以內，故意再犯本案各件有期徒刑以上之罪，均為累
    犯，均依法加重其刑。又被告就附表編號13之竊盜犯行，於
    未為任何有偵查犯罪職權之公務員知悉前，不逃避接受裁判
    ，向員警主動供出該次竊盜犯行等情，業據證人辰○○、癸○○於本院審理時證述綦詳，並有警詢筆錄1 份及移送報告
    書1 份在卷可稽，是被告既已向該管公務員申述犯罪事實而
    不逃避接受裁判，被告該次竊盜犯行已合於刑法第62條前段
    所定對於未發覺之犯罪自首而接受裁判之要件，各依該條規
    定減輕其刑。先加後減之。又有關符合自首之要件，法條是
    規定「得減輕其刑」並非「應」或「必」減輕其刑，故法院
    自得審酌具體情況而為決定是否予以減輕其刑或不予減輕其
    刑，本院考量被告雖就附表編號2 至10之竊盜犯行，於未為
    任何有偵查犯罪職權之公務員知悉前，向員警供出該9 次之
    竊盜犯行等情，雖符合自首要件，惟其事後否認犯行，並誣
    指員警對其刑求，浪費司法訴訟資源，顯見其犯後並無悔意
    ，犯後態度不佳，故均不予減輕其刑。被告就上開所犯各罪
    ，犯意各別，行為各別，應分論併罰。爰審酌被告正值青壯
    年，不思努力以正當途徑獲取財物，竟竊取他人財物以逞私
    慾，所竊取財物之價值均非鉅，對被害人所造成之損害程度
    ，其素行不佳，有多次前科，犯罪後坦承部分犯行，否認部
    分犯行之犯後態度，及其智識程度等一切情狀，各量處如主
    文所示之刑，並定其應執行之刑。另供被告為附表編號1 竊
    盜犯行所用之剪刀1 把，雖為共犯羅錦塘所有；供被告為附
    表編號11竊盜犯行所用之螺絲起子非被告及共犯羅錦塘所有
    ，業據被告陳明在卷；均未扣案，並無證據證明尚仍存在，
    為避免將來實務上執行沒收之困難，爰不併予宣告沒收之。
據上論斷，應依刑事訴訟法第299條第1項前段，刑法第28條、第
320條第1項、第321條第1項第3款、第306條第1項、第62 條前段
、第51條第5款，刑法施行法第1條之1第1項、第2 項前段，判決
如主文。
本案經檢察官孫源志到庭執行職務。
中    華    民    國    98    年    5     月    5     日
                  刑事第二庭    法  官  陳月雯
以上正本證明與原本無異。
如不服本判決應於收受送達後10日內向本院提出上訴書狀，並應
敘述具體理由。其未敘述上訴理由者，應於上訴期間屆滿後20日
內向本院補提理由書 (均須按他造當事人之人數附繕本)「 切勿
逕送上級法院」。告訴人或被害人如對於本判決不服者，應具備
理由請求檢察官上訴，其上訴期間之計算係以檢察官收受判決正
本之日期為準。
中    華    民    國    98    年    5     月    5     日
                                    書記官
本案論罪科刑法條：
中華民國刑法第321條
犯竊盜罪而有左列情形之一者，處6 月以上5 年以下有期徒刑：
一  於夜間侵入住宅或有人居住之建築物、船艦，或隱匿其內而
    犯之者。
二  毀越門扇、牆垣或其他安全設備而犯之者。
三  攜帶兇器而犯之者。
四  結夥三人以上而犯之者。
五  乘火災、水災或其他災害之際而犯之者。
六  在車站或埠頭而犯之者。
前項之未遂罰之。
附表：
┌──┬────┬────┬────┬───┬────┬─────┐
│編號│犯罪時間│犯罪地點│竊取物品│被害人│竊取手法│主文      │
├──┼────┼────┼────┼───┼────┼─────┤
│1   │96年8月 │與羅錦塘│電纜線  │丁○○│以剪刀竊│乙○○共同│
│    │12日20時│在花蓮縣│100公尺 │      │取      │攜帶兇器竊│
│    │（起訴書│花蓮市美│        │      │        │盜，累犯，│
│    │誤載為「│工路17號│        │      │        │處有期徒刑│
│    │7」時） │「國然資│        │      │        │柒月。    │
│    │        │源開發股│        │      │        │          │
│    │        │份有限公│        │      │        │          │
│    │        │司」之工│        │      │        │          │
│    │        │廠      │        │      │        │          │
├──┼────┼────┼────┼───┼────┼─────┤
│2   │96年8月 │花蓮縣花│鐵條1批 │卯○○│徒手搬運│乙○○竊盜│
│    │15日16時│蓮市中山│        │      │竊取    │，累犯，處│
│    │        │路1段3巷│        │      │        │有期徒刑肆│
│    │        │37號附近│        │      │        │月        │
│    │        │空地    │        │      │        │          │
├──┼────┼────┼────┼───┼────┼─────┤
│3   │96年8月 │花蓮縣花│鐵條1批 │寅○○│徒手搬運│乙○○竊盜│
│    │15日22時│蓮市福光│        │      │竊取    │，累犯，處│
│    │許      │街383巷 │        │      │        │有期徒刑肆│
│    │        │36號（起│        │      │        │月        │
│    │        │訴書誤載│        │      │        │          │
│    │        │為「326 │        │      │        │          │
│    │        │」號）  │        │      │        │          │
├──┼────┼────┼────┼───┼────┼─────┤
│4   │96年8月 │花蓮縣花│汽車前後│戊○○│徒手搬運│乙○○竊盜│
│    │下旬某日│蓮市中山│保險桿各│      │竊取    │，累犯，處│
│    │22時許  │路2段66 │1支     │      │        │有期徒刑肆│
│    │        │巷12號前│        │      │        │月。      │
│    │        │空地    │        │      │        │          │
├──┼────┼────┼────┼───┼────┼─────┤
│5   │96年9月 │花蓮縣花│ 鐵條1批│午○○│徒手搬運│乙○○竊盜│
│    │15日10時│蓮市中山│        │      │竊取    │，累犯，處│
│    │許      │路1段3巷│        │      │        │有期徒刑肆│
│    │        │173號（ │        │      │        │月        │
│    │        │起訴書誤│        │      │        │          │
│    │        │載為「37│        │      │        │          │
│    │        │」號）  │        │      │        │          │
├──┼────┼────┼────┼───┼────┼─────┤
│6   │96年9月 │花蓮縣花│白鐵垃圾│花蓮市│徒手搬運│乙○○竊盜│
│    │中旬某日│蓮市國盛│桶1個   │公所  │竊取    │，累犯，處│
│    │22時許  │七街1號 │        │      │        │有期徒刑肆│
│    │        │「國盛抽│        │      │        │月        │
│    │        │水站」後│        │      │        │          │
│    │        │方廣場  │        │      │        │          │
├──┼────┼────┼────┼───┼────┼─────┤
│7   │96年9月 │花蓮縣花│白鐵洗手│丙○○│徒手搬運│乙○○竊盜│
│    │中旬某日│蓮市福光│台1組   │      │竊取    │，累犯，處│
│    │20時許  │街353巷 │        │      │        │有期徒刑肆│
│    │        │53號後方│        │      │        │月        │
├──┼────┼────┼────┼───┼────┼─────┤
│8   │96年9月 │花蓮縣新│鋁製輪圈│子○○│徒手搬運│乙○○竊盜│
│    │18日5時 │城鄉嘉南│1個（起 │      │竊取    │，累犯，處│
│    │至6時許 │一街45巷│訴書誤載│      │        │有期徒刑肆│
│    │        │11號門口│為1「顆 │      │        │月        │
│    │        │        │」）    │      │        │          │
│    │        │        │        │      │        │          │
├──┼────┼────┼────┼───┼────┼─────┤
│9   │96年9月 │花蓮縣花│廢鐵1批 │巳○  │徒手搬運│乙○○竊盜│
│    │下旬某日│蓮市建華│        │      │竊取    │，累犯，處│
│    │8時     │路177號 │        │      │        │有期徒刑肆│
│    │        │旁空地  │        │      │        │月        │
├──┼────┼────┼────┼───┼────┼─────┤
│10  │96年9月 │花蓮縣吉│零錢新臺│未○○│徒手竊取│乙○○共同│
│    │30日某時│安鄉南海│幣1,000 │      │        │竊盜，累犯│
│    │        │三街314 │多元    │      │        │，處有期徒│
│    │        │號「仁和│        │      │        │刑肆月    │
│    │        │社區活動│        │      │        │          │
│    │        │中心」  │        │      │        │          │
├──┼────┼────┼────┼───┼────┼─────┤
│11  │96年11月│花蓮縣花│鋁門1扇 │丑○○│以十字螺│乙○○共同│
│    │3日0時許│蓮市國強│        │      │絲起子竊│攜帶兇器竊│
│    │        │里豐村73│        │      │取      │盜，累犯，│
│    │        │之1號   │        │      │        │處有期徒刑│
│    │        │        │        │      │        │捌月      │
├──┼────┼────┼────┼───┼────┼─────┤
│12  │96年11月│花蓮縣花│鋅金屬約│申○○│徒手搬運│乙○○共同│
│    │18日15時│蓮市府前│1,000公 │      │竊取    │竊盜，累犯│
│    │許      │路95之2 │斤      │      │        │，處有期徒│
│    │        │號「天良│        │      │        │刑月    │
│    │        │環保企業│        │      │        │          │
│    │        │社」    │        │      │        │          │
├──┼────┼────┼────┼───┼────┼─────┤
│13  │96年12月│花蓮縣新│怪手電瓶│壬○○│徒手竊取│乙○○竊盜│
│    │16日10時│城鄉大漢│上之電纜│      │        │，累犯，處│
│    │許（起訴│村「大德│線1條   │      │        │有期徒刑│
│    │書誤載為│砂石場」│        │      │        │月        │
│    │「14」時│        │        │      │        │          │
│    │）      │        │        │      │        │          │
├──┼────┼────┴────┴───┴────┼─────┤
│    │97年2月 │未經許可，擅自進入花蓮縣吉安鄉光華村│乙○○無故│
│ 14 │13日7時 │光中段944號「台富營造廠」廠房內     │侵入他人建│
│    │許      │                                    │築物，累犯│
│    │        │                                    │，處有期徒│
│    │        │                                    │刑貳月    │
└──┴────┴──────────────────┴─────┘


司法院資訊處製作；財團法人民間司法改革基金會備份。
